臺灣花蓮地方法院刑事判決　　　　　　　 99年度訴字第404號
公　訴　人　臺灣花蓮地方法院檢察署檢察官
被　　　告　蔡佳音
選任辯護人　魏辰州律師
被　　　告　張品祥
選任辯護人　簡燦賢律師
被　　　告　蔡偉倫
　　　　　　黃士千
　　　　　　張哲維
　　　　　　李興威
　　　　　　藍得育
　　　　　　姚志雄
　　　　　　林志道
　　　　　　黃國斌
　　　　　　邢孝輔
上　一　人
選任辯護人　林國泰律師
上列被告等因妨害自由等案件，經檢察官提起公訴（99年度偵字
第3270號、第4089號、第4118號、第4467號、第4955號），本院
判決如下：
    主  文
蔡佳音犯強制未遂罪，累犯，處有期徒刑伍月，並於刑之執行前
，令入勞動場所，強制工作年；又犯恐嚇危害安全罪，累犯，
處有期徒刑捌月，並於刑之執行前，令入勞動場所，強制工作
年；又教唆犯共同強制罪，累犯，處有期徒刑拾月，並於刑之執
行前，令入勞動場所，強制工作年；又犯職務強制罪，累犯，
處有期徒刑壹年捌月，並於刑之執行前，令入勞動場所，強制工
作年；又共同犯圖利供給賭博場所罪，累犯，處有期徒刑陸月
，並於刑之執行前，令入勞動場所，強制工作年；又犯恐嚇危
害安全罪，累犯，處有期徒刑陸月，並於刑之執行前，令入勞動
場所，強制工作年。應執行有期徒刑肆年，並於刑之執行前，
令入勞動場所，強制工作年。
張品祥共同犯毀損他人物品罪，處有期徒刑伍月；又共同犯強制
罪，處有期徒刑肆月；又共同犯毀損他人物品罪，處有期徒刑捌
月；又犯強制罪，處有期徒刑捌月；又犯恐嚇危害安全罪，處有
期徒刑伍月。應執行有期徒刑貳年。
蔡偉倫共同犯強制罪，處有期徒刑肆月，如易科罰金，以新臺幣
壹仟元折算壹日。
黃士千共同犯毀損他人物品罪，處有期徒刑伍月；又共同犯毀損
他人物品罪，處有期徒刑捌月。應執行有期徒刑拾月。
張哲維共同犯毀損他人物品罪，處有期徒刑伍月；又共同犯毀損
他人物品罪，處有期徒刑捌月。應執行有期徒刑拾月。
李興威共同犯強制罪，處有期徒刑肆月，如易科罰金，以新臺幣
壹仟元折算壹日。
藍得育幫助犯共同圖利供給賭場罪，處有期徒刑肆月，如易科罰
金，以新臺幣壹仟元折算壹日。
姚志雄共同犯圖利供給賭場罪，處有期徒刑陸月，如易科罰金，
以新臺幣壹仟元折算壹日；又共同犯圖利供給賭場罪，處有期徒
刑陸月，如易科罰金，以新臺幣壹仟元折算壹日。應執行有期徒
刑拾月，如易科罰金，以新臺幣壹仟元折算壹日。
林志道共同犯圖利供給賭場罪，處有期徒刑陸月，如易科罰金，
以新臺幣壹仟元折算壹日。
黃國斌共同犯圖利供給賭場罪，累犯，處有期徒刑陸月，如易科
罰金，以新臺幣壹仟元折算壹日。
邢孝輔共同犯圖利供給賭場罪，處有期徒刑陸月，如易科罰金，
以新臺幣壹仟元折算壹日；又共同犯剝奪他人行動自由罪，處有
期徒刑陸月，如易科罰金，以新臺幣壹仟元折算壹日。應執行有
期徒刑拾月，如易科罰金，以新臺幣壹仟元折算壹日。
蔡佳音被訴恐嚇范阿榮部分，無罪。
張品祥被訴恐嚇陳慶安部分，無罪。
邢孝輔被訴對劉美娥恐嚇取財部分，無罪。
蔡偉倫、李興威被訴共同無故侵入玉里國小及共同傷害張家豪部
分，均公訴不受理。
    事  實
一、蔡佳音前曾於民國90年間，因恐嚇等案件，經臺灣高等法院
    花蓮分院判處應執行有期徒刑3年；復於93 年間因賭博、恐
    嚇案件，經臺灣高等法院花蓮分院判處應執行有期徒刑10月
    ，上開案件嗣經減刑並定其應執行刑為有期徒刑2年1月確定
    ，於96年11月6日易科罰金執行完畢；黃國斌前曾於92 年間
    ，因竊盜案件，經本院判處有期徒刑1年6月；復於93年間因
    贓物案件，經本院判處有期徒刑4 月，嗣經定其應執行刑為
    有期徒刑1年8月確定，於95年6月13 日縮刑期滿執行完畢。
二、蔡佳音因不滿蔡尚富不肯出借其所有之花蓮縣玉里鎮○○路
    164巷5號房屋供蔡佳音做為賭場使用，竟基於強制、教唆毀
    損之犯意，唆使張品祥偕黃士千、張哲維等3 人，前往將蔡
    尚富上開處所物品毀損洩憤，張品祥、黃士千、張哲維3 人
    ，乃依蔡佳音之指示，共同基於毀損之犯意聯絡，於97年 7
    月30日6 時許，前往前開處所持木棍共同毀損房屋大門玻璃
    及屋內茶壺、玻璃杯物品，蔡佳音以此強暴方式，脅迫蔡尚
    富同意出借花蓮縣玉里鎮○○路164巷5號房屋，惟因蔡尚富
    仍未同意而未遂。蔡佳音復於當日6、7時許，蔡尚富趕回上
    址處理時，竟基於恐嚇之犯意，以加害生命、身體之事向蔡
    尚富恫稱：「你給我保重、要小心一點」等語，使蔡尚富心
    生畏懼，致生危害於蔡尚富之安全。嗣蔡佳音仍於99年2 月
    間向蔡尚富之父蔡明和借得上開房屋。
三、蔡佳音因不滿林雪萍、潘麗香拒絕蔡佳音之請至其經營之賭
    場賭博，乃於98年3 月底間某日，基於教唆強制之犯意，唆
    使張品祥、蔡偉倫、李興威及另4、5名真實年籍姓名不詳之
    成年男子，共同前往花蓮縣玉里鎮○○○街30號林雪萍、潘
    麗香所經營之「白玉茶室」店，由張品祥、蔡偉倫、李興威
    共同基於以脅迫妨害人行使權利之犯意聯絡，共同將店內 4
    間包廂分別佔據，期間張品祥以行動電話與蔡佳音聯絡後，
    將行動電話交予潘麗香接聽，潘麗香於電話中對蔡佳音懇求
    拜託後，蔡佳音才另以電話告知張品祥離開。張品祥、蔡偉
    倫、李興威等7、8人始離開店家，使該店未能對外營業達40
    分鐘，而妨害潘麗香行使營業之權利。
四、陳其昌於99年2 月間，係花蓮縣警察局玉里分局偵查佐，依
    法職司刑事案件之偵辦。緣花蓮縣警察局玉里分局偵查隊隊
    長，於99年2月17日凌晨0時30分許，接獲線報得知蔡佳音在
    花蓮縣玉里鎮○○路164巷5號向蔡明和借用之房屋內有開設
    賭場賭博之情形，乃與玉里派出所及偵查佐陳其昌等人，共
    同前往上址查緝賭博依法執行職務。詎蔡佳音得知上情，且
    已知陳其昌等人在注意查緝其開設賭場賭博之犯行，引起蔡
    佳音不滿，蔡佳音竟基於教唆毀損，以及意圖使陳其昌不再
    查緝其開設賭場賭博之犯意，於同日凌晨3 時許，在同鎮○
    ○路「醉愛」卡拉OK內，教唆張品祥、黃士千、張哲維前往
    砸損陳其昌住處。張品祥、黃士千、張哲維乃基於毀損之犯
    意聯絡，先由張品祥駕車搭載黃士千、張哲維前往陳其昌住
    處確認陳其昌家位置後，3 人先一同返回醉愛卡拉OK店內，
    旋再推由黃士千、張哲維共騎機車，前往陳其昌位在玉里鎮
    某住處，以在地面隨手拾得之磚塊，砸毀陳其昌住屋大門玻
    璃，蔡佳音並以此強暴方式意圖妨害陳其昌依法繼續追查其
    營利賭博之職務。
五、張品祥於99年1月27日20 時許，與莊發男在花蓮縣玉里鎮樂
    合里新民1-1 號前，因會車發生糾紛，詎竟基於使人行無義
    務之事之犯意，先擋下莊發男所駕之自用小貨車，再以罵三
    字經（公然侮辱部分，未據告訴）、開啟甩踹莊發男之自用
    小貨車駕駛座旁車門，並拿出非屬管制之不明刀械1 把指向
    莊發男等強暴、脅迫方式，逼令莊發男下車，使莊發男畏懼
    而驚嚇發抖。適樂合里里長陳慶安在現場見狀即上前勸導張
    品祥，詎張品祥竟因而心生不滿，向陳慶安稱：「里長算什
    麼」、「你們豐年祭時，殺年輕人的就是我，怎麼樣! 你們
    喜歡告!就去告!你們部落年輕人不是很多嗎? 你去叫他們來
    啊!來一個，我打一個」等語，並以行動電話打給朋友說「
    拿棒球棒來!快點來 」等語。陳慶安之妻林娟茹一旁見狀，
    亦趨前勸導張品祥，詎張品祥竟基於恐嚇之犯意，以加害財
    產之事，向林娟茹恫稱：「你管那麼多，你的檳榔攤不想開
    了嗎，你再講，我就放火燒掉」等語，使林娟茹心生畏懼，
    致生危害安全於林娟茹。
六、蔡佳音、林志道、黃國斌、姚志雄等人，基於營利賭博之犯
    意聯絡，於99年3月初，由蔡佳音、林志道2人提供花蓮縣玉
    里鎮○○街9 號非公眾出入之房屋作為賭博場所，並聚集賭
    客張品祥、邱清安、邢孝輔、柯淑芬、張菊妹、蘇修靖、吳
    慶鴻等人前來賭場，場中由蔡佳音、林志道分別以天九牌作
    莊與賭客對賭，黃國斌負責記帳，姚志雄負責清注、抽頭（
    每新臺幣（下同）10萬元，抽頭3千、5千元不等），抽頭金
    再由蔡佳音、林志道均分。嗣林志道在該賭場賭輸410 萬元
    ，林志道僅交付120萬元給蔡佳音，蔡佳音多次催討剩餘290
    萬元，林志道因恐蔡佳音找人討債，而於99年4月22 日向警
    報案，始查悉上情。
七、緣莊健龍於99年3月初某日，前往花蓮縣玉里鎮○○街9號蔡
    佳音居處，施作變更電錶工程完峻後，透過林志道向蔡佳音
    請領上述工程款，詎蔡佳音竟基於恐嚇之犯意，對林志道稱
    「你跟他講，再來收帳，我就叫人打死他，看他還敢不敢來
    收款」，並要並無犯意之林志道轉達給莊健龍，林志道據此
    轉知莊健龍，使莊健龍心生畏懼而不敢再向蔡佳音請領上述
    款項。嗣蔡佳音知悉警方偵辦，遂於99年5 月中旬，透過友
    人將上述費用付清予莊健龍。
八、邢孝輔、姚志雄基於營利賭博之犯意聯絡，於99年5月間某3
    日，由邢孝輔提供包括花蓮縣玉里鎮○○○街100 號在內等
    非公眾得出入之房屋，作為賭博場所，並聚集賭客陳南駿、
    張品祥、楊介元等人，以天九牌賭博財物，姚志雄負責清注
    、抽頭（每1萬元賭金，抽取1,000元抽頭金），抽頭金再歸
    邢孝輔所有。藍得育則基於幫助邢孝輔營利賭博之犯意，在
    賭場內提供現金30萬元予邢孝輔，供邢孝輔放款予賭客陳南
    駿以賭博財物，幫助邢孝輔賺取賭博之抽頭金。嗣賭客陳南
    駿因在上開賭場賭輸200多萬元，除交付66萬5千元現金給邢
    孝輔外，另於同年6 月初某日在花蓮縣壽豐鄉某超商向友人
    借得3紙面額合計88萬元（面額分別為28萬元、30萬元、 30
    萬元，到期日99年7月31日、8月31日、9月30 日；發票人均
    為潘莆山）之支票交予邢孝輔，尚欠邢孝輔賭債45萬5 千元
    。
    詎邢孝輔為追討上開賭債，乃夥同2 名真實姓名年籍不詳之
    成年男子，共同基於剝奪他人行動自由之犯意聯絡，於99年
    6月28日22 時許，駕駛向不知情藍得育借得之自小客車，前
    往陳南駿位在花蓮縣新城鄉順安村草林7 號住處，先將陳南
    駿押往花蓮縣新城鄉○○村○○路37巷8 號陳南駿之母親劉
    美娥處，要求劉美娥代償賭債，惟為劉美娥所拒，邢孝輔等
    人乃再強行押走陳南駿前往花蓮縣花蓮市○○路139之1號某
    咖啡店，期間與邢孝輔同夥之一名成年男子以手肘撞擊陳南
    駿胸口（未成傷），另一名男子，則對陳南駿恫稱：今天如
    果還不出錢，就不要回去了、找個地方挖洞，把你埋掉等語
    ，使陳南駿心生畏懼而當場簽發面額45萬5千元、88 萬元之
    本票2 紙交付予邢孝輔。另劉美娥知悉陳南駿遭押走後，因
    恐陳南駿生命身體遭受危害，乃透過友人陳國舜與邢孝輔交
    涉，並同意於翌日代償部分賭債，邢孝輔始於99年6月28日2
    3時許，釋放陳南駿，剝奪陳南駿自由之時間達1小時餘。
九、案經臺灣花蓮地方法院檢察署檢察官自動檢舉偵查，及花蓮
    縣警察局移送及花蓮縣警察局新城分局、玉里分局報告臺灣
    花蓮地方法院檢察署檢察官偵查起訴。
    理  由
壹、證據能力部分：
一、按被告以外之人於偵查中向檢察官所為之陳述，除顯有不可
    信之情況者外，得為證據，刑事訴訟法第159條之1第2 項定
    有明文。所謂不可信性情況，法院應審酌被告以外之人於陳
    述時之外在環境及情況，例如：陳述時之心理狀況、有無受
    到外力干擾等，以為判斷是否有形式上顯然不可採信之依據
    。查本案下列證人於檢察官偵查時之證述，係以證人之身份
    陳述，經告以具結義務後，經證人同意作證並經具結，其係
    於負擔偽證罪之處罰心理下證述，並以具結擔保其供述之真
    實性，又無受其他不當外力干擾之情形，是本案證人於偵查
    中在檢察官面前具結所為之證述，查無顯然不可信之情況，
    依上開刑事訴訟法第159條之1第2 項規定，得為證據。另共
    同被告張品祥於本院審理時已供稱：於偵查中雖雖遭羈押而
    想交保，惟其於偵查中向檢察官之供證均屬實在，並沒有要
    故意誣陷等語（參本院卷二第101 頁），是此部分，即難認
    被告張品祥就其他共犯犯罪所為之證詞，有因遭羈押而有顯
    不可信之情形。
二、次按刑事訴訟法第158條之3規定：「證人、鑑定人依法應具
    結而未具結者，其證言或鑑定意見，不得作為證據。」所謂
    「依法應具結而未具結者」，係指檢察官或法官依刑事訴訟
    法第175 條之規定，以證人身分傳喚被告以外之人（證人、
    告發人、告訴人、被害人、共犯或共同被告）到庭作證，或
    雖非以證人身分傳喚到庭，而於訊問調查過程中，轉換為證
    人身分為調查時，此時其供述之身分為證人，則檢察官、法
    官自應依本法第186 條有關具結之規定，命證人供前或供後
    具結，其陳述始符合第158條之3之規定，而有證據能力。若
    檢察官或法官非以證人身分傳喚而以共犯、共同被告身分傳
    喚到庭為訊問時，其身分既非證人，即與「依法應具結」之
    要件不合，縱未命其具結，純屬檢察官或法官調查證據職權
    之適法行使，當無違法可言。而前揭不論係本案或他案在檢
    察官面前作成未經具結之陳述筆錄，係屬被告以外之人於偵
    查中向檢察官所為之陳述，本質上屬於傳聞證據，基於保障
    被告在憲法上之基本訴訟權，除該被告以外之人死亡、身心
    障礙致記憶喪失或無法陳述、滯留國外或所在不明而無法傳
    喚或傳喚不到、或到庭後拒絕陳述等情形外，如已經法院傳
    喚到庭具結而為陳述，並經被告之反對詰問，前揭非以證人
    身分而在檢察官面前未經具結之陳述筆錄，除顯有不可信之
    情況者外，得為證據，並應於判決內敘明其符合傳聞證據例
    外之理由；又前揭非以證人之身分在審判中之陳述筆錄，倘
    該被告以外之人已經法院以證人身分傳喚到庭並經具結作證
    ，且由被告為反對詰問，或有前揭傳喚不能或詰問不能之情
    形外，該未經具結之陳述筆錄因屬審判上之陳述，自有證據
    能力，不能因陳述人未經具結，即一律適用本法第158條之3
    之規定，排除其證據能力（最高法院97年度台上字第2175號
    裁判參照）。查本案關於共同被告蔡佳音、張品祥、黃士千
    、蔡偉倫、李興威、藍得育、邢孝輔部分於本院審理時均經
    以證人身分作證並命具結，且賦予其他被告詰問之機會，則
    渠等於檢察官偵查中以被告身分之供述，並無顯不可信之情
    況，及於本院審理時以被告身分所作之供述，應認有證據能
    力，均合先敘明。
三、本案認定事實所引用本件卷證所有之文書證據、物證，檢察
    官、被告及辯護人並未主張排除前開證據之證據能力，且迄
    於本院言詞辯論終結前均未表示異議，本院審酌前開書證、
    物證並無證據證明係公務員違背法定程式所取得，亦無刑事
    訴訟法第159條之4規定顯有不可信之情況與不得作為證據之
    情形，是本案認定事實所引用本件卷證所有之證據，均認為
    有證據能力，合先敘明。
貳、有罪部分：
一、關於犯罪事實二、（被害人蔡尚富）部分：訊據被告蔡佳音
    固坦承確有叫被告張品祥、黃士千、張哲前往毀損蔡尚富家
    中物品，惟矢口否認有何強制、恐嚇犯行，辯稱：伊會叫被
    告張品祥等人前往毀損蔡尚富房屋內物品，係因伊母親住在
    蔡尚富家隔壁，蔡尚富將伊母親住處門封住，並非因為蔡尚
    富不借其房屋供伊作為賭場使用，且伊也沒有恐嚇蔡尚富。
    蔡尚富在案發當時警詢筆錄，也沒有提到被伊恐嚇，為何在
    近2年後的第2次警詢筆錄，才又指證伊恐嚇云云；被告張品
    祥、黃士千、張哲維則坦承有前往毀損蔡尚富屋內物品等語
    。經查：
    (一)證人張品祥於本院審理時證稱：97年7月30日上午6時許，
      係伊載被告黃士千、張哲維3人至花蓮縣玉里鎮○○路164
      巷5 號毀損該處玻璃大門等物品，是被告蔡佳音要伊去的
      ，伊才去找被告黃士千及張哲維等語（參本院卷二第5 頁
      ）；證人黃士千於本院審理時亦證稱：伊於97年7月30 日
      上午6時許，有去花蓮縣玉里鎮○○路164巷5 號毀損該處
      玻璃大門等物品，是被告張品祥去被告張哲維家找伊與張
      哲維的，伊也不知道為何要去砸該處等語（參本院卷二第
      37頁）。被告張哲維於本院審理時亦坦承確有與被告張品
      祥、黃士千前往證人蔡尚富上開處所毀損屋內物品等語（
      參本院卷一第145 頁）。而被告蔡佳音亦不否認確有叫被
      告張品祥、黃士千、張哲維3 人前往證人蔡尚富上開處所
      毀損物品。此外，復有照片6張在卷可參（參警33925號卷
      第128頁至第130頁），是此部分足見被告張品祥、黃士千
      、張哲維3 人確係受被告蔡佳音之教唆而前往為毀損犯行
      ，應堪認定。
    (二)被告蔡佳音雖仍以前詞為辯，惟查：證人蔡尚富於本院審
      理時證稱：伊與被告蔡佳音是堂兄弟，花蓮縣玉里鎮○○
      路164巷5號房屋，伊父親已過戶予伊，但仍係伊父母在住
      ，97年7月30 日前某日，有一位姓呂的人到伊店內說被告
      蔡佳音要租伊上開房子，但是伊不肯。後來在97年7月 30
      日上午6 時許，剛開始蔡佳音是到伊家拿竹竿打門，過沒
      有多久被告蔡佳音打電話，人就不見了，一下子就有兩、
      三個人去打破玻璃。伊得知家中被打破玻璃後就回到家裡
      ，被告蔡佳音還在場，伊有問玻璃是否是被告蔡佳音敲破
      的，被告蔡佳音說不是，還要伊小心一點。伊和被告蔡佳
      音已很久都沒有見面接觸，也沒有私下往來，唯一只有接
      觸租房子這件事情，而且在現場時伊看見被告蔡佳音時，
      還問他在這裡做什麼，雖然被告蔡佳音的母親住在伊隔壁
      ，但因為被告蔡佳音已經2、30 年沒有住在那裡，剛好就
      那一天出現。後來到了99年間，是伊父親將前開房子出借
      予被告蔡佳音，但伊是在房子出借後才知道。至於被告蔡
      佳音母親房子與伊上開房屋間原本就有圍牆存在，是後來
      被告蔡佳音母親要蓋房屋，才把圍牆先拆除，後來被告蔡
      佳音也沒有把圍牆復原，所以伊父親認為房屋要有界線比
      較好，才在95年間又用鐵皮圍起來，被告蔡佳音也不曾要
      伊將鐵皮拆除或發生糾紛等語（參本院卷二第27頁至第34
      頁）；於偵查中則證稱：被告蔡佳音之前有找一個人，要
      來跟伊租房子，伊沒有答應，過一個月左右房子就被砸了
      ，因為伊中華路老家是三合院的房子，地形也比較特殊，
      那時因為是親戚關係，玉里分局是以家暴移送，後來伊父
      親有去法院，之後就不了了之。被告蔡佳音開口要租這房
      子好幾次，但是因為房子租給他，他可能做賭場或其他非
      法的用途，我們是屋主可能也會有事被告蔡佳音也沒什麼
      工作，租這房子能做什麼，玉里人都知道，他就是靠賭場
      在賺錢。當時家中玻璃大門、茶桌、茶壺、還有玻璃杯、
      茶杯被打破等語（參偵3270號卷(二)第205 頁），就案發之
      經過已證述甚詳。
    (三)又證人蔡明和於本院審理時證稱：伊花蓮縣玉里鎮○○路
      164巷5號房屋是伊兒子蔡尚富的名字，與被告蔡佳音的家
      ，本來有空心磚作為圍牆，空心磚破損之後，被被告蔡佳
      音家人清乾淨後，伊又用鐵皮圍起來作為界址，圍了大約
      有10年左右，空心磚是40多年前就有了，伊圍綠色鐵皮時
      被告蔡佳音母親有住在那裡，被告蔡佳音沒有因為綠色鐵
      皮跟伊有任何衝突或被要求拆除，該處本來就圍有空心磚
      。伊只知道後來被告蔡佳音曾向伊太太要借該房屋，但是
      什麼時候的事情伊不知道，伊太太有借給被告蔡佳音幾天
      ，但伊太太已經過世了，被告蔡佳音毀損伊房屋內物品的
      事，伊也不想追究了等語（參本院卷二第22頁至第25頁）
      ，由上開證人蔡明和、蔡尚富父子之證述可知，證人蔡明
      和、蔡尚富早於95年間，即已搭建鐵皮圍籬，且也未因此
      事與被告蔡佳音有任何衝突，甚且證人蔡尚富近年根本甚
      少與被告蔡佳音有所往來，而被告蔡佳音嗣於99年間復向
      證人蔡明和之妻借得上開房屋。凡此，均足見被告蔡佳音
      確實一再希望借得前揭房屋無誤。又警方確實於99年2月1
      7日凌晨，懷疑被告蔡佳音在花蓮縣玉里鎮○○路164巷 5
      號房屋設立賭場，而前往取締一情，亦據證人陳其昌於本
      院審理時到庭證述明確（參本院卷二第16頁），且有員警
      工作紀錄簿在卷足憑，亦堪證被告蔡佳音確實有意借證人
      蔡尚富所有之房屋設立賭場，嗣為證人蔡尚富拒絕始憤而
      教唆被告張品祥等人前往毀損，其目的除洩憤外，亦有以
      此迫使證人蔡尚富答應出借房屋，另被告蔡佳音在證人蔡
      尚富得知屋內物品遭毀損而返家查看時，確有向證人蔡尚
      富表示「保重、小心一點」等語，均堪認定。被告蔡佳音
      辯稱：係因搭建鐵皮之事而心懷不滿教唆被告張品祥等人
      前往毀損云云，無非臨訟卸責之詞，不足採信。至被告張
      品祥於本院審理時雖供稱：伊去毀損後，後來才知道是因
      為被告蔡佳音家因鐵皮被封路才去的云云，然被告張品祥
      在被告蔡佳音教唆前往毀損前並不知原因，甚且曾一再否
      認有前往為毀損犯行，此有被告張品祥於警詢、偵查中之
      筆錄在卷可按，嗣於本院審理時始又證稱：後來才知道是
      為了封路的事云云，無非迴護被告蔡佳音之詞，亦不足採
      。
    (四)又被告蔡佳音復辯稱：證人蔡尚富於案發當時第1 次警詢
      筆錄時，並未言及有恐嚇之情形，事隔多年後始稱有遭恐
      嚇，證詞顯不足採信。然被告蔡佳音確有向證人蔡尚富表
      示「給我保重」、「要小心一點」，除為證人蔡尚富於本
      院審理時證述如前述外，另證人蔡尚富於97年7月30日第1
      次警詢時，即有向警證稱：「蔡佳音有對我說保重」；於
      99年2月22日第2次警詢時，證稱：「當時蔡佳音語氣很兇
      的跟我說你給我保重，意思要對我不利」等語（參警3392
      5號卷第120頁、第121 頁），就被告蔡佳音確實有說給我
      保重等語一致證述明確，足見被告蔡佳音上開辯解，無非
      臨訟圖卸之詞，不足採信。
    (五)綜上所述，被告蔡佳音確實因向證人蔡尚富借用花蓮縣玉
      里鎮○○路164巷5號房屋未果，即教唆被告張品祥等人前
      往毀損屋內物品，除用以洩憤外並以此強暴方式，欲迫使
      證人蔡尚富借出房屋。嗣後雖房屋係由證人蔡明和之妻於
      99年間借出，嗣借出後數日，即為警前往查緝賭場，足見
      被告蔡佳音確實迫切希望借得該處房屋，而被告蔡佳音教
      唆被告張品祥等人前往毀損，除有報復洩憤之意外，亦有
      迫使證人蔡尚富出借房屋之意，均堪認定。
二、關於犯罪事實三、（即白玉茶室）部分：訊據被告蔡佳音固
    坦承有邀林雪萍、潘麗香等人前往賭博，惟矢口否認有教唆
    被告張品祥等人前往白玉茶室以霸佔包廂方式，以使潘麗香
    無法營業之教唆強制犯行，辯稱：並未教唆張品祥等人前往
    霸佔店家包廂，被告張品祥等人前往作何事伊根本不知情云
    云；被告張品祥、蔡偉倫、李興威固均坦承有前往白玉茶室
    ，惟均矢口否認有強制之犯行，被告張品祥辯稱：伊等去的
    時候沒有佔包廂，但伊與老闆娘到二樓時，伊也不知道其他
    人去那裡了云云；被告蔡偉倫辯稱：伊只是和被告李興威一
    起去喝茶，也沒有要霸佔包廂的意思云云。惟查：
    (一)證人潘麗香於本院審理時到庭證稱：伊是白玉茶室負責人
      ，店內總共4 個包廂，本案發生當時，被告張品祥有與一
      些年輕人7、8人到伊店內，說要去泡茶消費，被告張品祥
      等人進入後，自己就分坐了好像3 間包廂，被告張品祥只
      說要進來給伊捧場，當天都沒有點東西，也沒有點小姐進
      包廂，當天待了約半個小時左右。伊後來和被告張品祥溝
      通的時候，被告張品祥打一通電話，電話打給誰不曉得，
      應該是打給藍得育，7、8個人後來就一起離開。被告蔡佳
      音曾要伊去賭場賭博，但伊沒有答應，後來過沒有多久，
      被告張品祥等人就來店內等語，就被告張品祥、蔡偉倫、
      李興威確有前往白玉茶室證述明確，亦為被告張品祥、蔡
      偉倫、李興威坦承在卷無訛。然證人潘麗香於偵查中則證
      稱：伊不知道是不是之前叫我們去賭博這件事情有關係，
      被告張品祥有打電話給被告蔡佳音，電話有拿給伊聽，被
      告蔡佳音就說我叫人去你店裡消費，有無不禮貌，伊說沒
      有，但是伊也說伊這邊也是要做生意，他們這麼年輕，伊
      沒辦法作等語（參偵字3270號卷一第463 頁）。就究與何
      人電話聯繫，已與本院審理時之證述不符。
    (二)而證人張品祥於偵查中供稱：伊與被告蔡偉倫、李興威一
      起去白玉茶室，後來老闆娘就問有沒有被告蔡佳音的電話
      ，伊就拿伊手機給老闆娘看被告蔡佳音的電話號碼，老闆
      娘就出去外面打電話，後來老闆娘就告訴伊說與被告蔡佳
      音講好了，過了10分鐘被告蔡佳音就打電話給伊，叫伊等
      離開等語（參偵字3270號卷二第274 頁），就本案前往白
      玉茶室後，係由被告蔡佳音與證人潘麗香聯繫後，被告張
      品祥等人始行離去一情供述明確，且與證人潘麗香於偵查
      中之證述相符。另被告張品祥於本院審理時雖證稱：證人
      潘麗香在伊等進入茶室時，有提及被告蔡佳音邀請證人潘
      麗香等人前往賭博，但伊回答聽不懂證人潘麗香在說什麼
      等語，堪認本案被告張品祥等人前往白玉茶室時，證人潘
      麗香即已對渠等來意有所了解揣測，絕非單純係因被告張
      品祥等人較為年輕不適合該店。況證人即被告張品祥於本
      院審理時就潘麗香打電話與何人聯繫、打完電話後，藍得
      育有無前往茶店、與被告李興威、蔡偉倫等人有無坐在同
      一包廂、是否被告蔡佳音要伊去問要證人潘麗香前去賭場
      捧場等至關本案重點之事項，均證稱忘記了，甚至就為何
      分別包廂坐，亦證稱：是因為老闆娘帶伊上去後，就把包
      廂的門關上云云（參本院卷二第98頁至第101 頁），顯與
      偵查中證述不符，更與常情相違背。惟證人張品祥於本院
      審理時仍證稱：在偵查中所言實在，亦無故意攀誣被告蔡
      佳音等語（參本院卷二第101 頁）。綜合上揭被告張品祥
      、證人潘麗香之供證，本院認自以前開被告張品祥及證人
      潘麗香於偵查中相核一致之證述較為可採。
    (三)另證人李興威、蔡偉倫於本院審理時均證承有前往白玉茶
      室，且未與被告張品祥坐同一包廂等語，已衡與渠等所言
      僅係相約前往消費云云，大背情理。再者，證人蔡偉倫就
      究竟多少人前往白玉茶室、是否被告張品祥要求離開才離
      去等；證人李興威就在白玉茶室發生何事、為何既與被告
      張品祥相約，何以未與被告張品祥一同坐在2 樓，反而坐
      在3 樓包廂、為何離開茶室、有其他年輕人一同在包廂內
      等重要問題，均證稱：忘記了云云（參本院卷二第108 頁
      、第110頁、第114頁至第116 頁），則被告張品祥、蔡偉
      倫、李興威等人苟確係相約共同前往消費，竟各人分坐不
      同包廂，且又在被告張品祥電話聯繫後，即一同離去，已
      與常情有違，顯見渠等絕非前往消費，而係有意霸佔包廂
      ，參酌嗣證人潘麗香與被告蔡佳音聯繫後，眾人始行離去
      ，且被告張品祥又係被告蔡佳音要其前往茶室，堪認證人
      潘麗香於偵查中所證被告蔡佳音曾要伊去賭場賭博，但伊
      沒有答應，後來過沒有多久，被告張品祥等人就來店內等
      語，確屬實情，被告蔡佳音無非係以此方式，致證人潘麗
      香無法營業，而妨害證人潘麗香行使權利，甚為明確。被
      告張品祥、李興威、蔡偉倫嗣於本院審理時前開所證，無
      非卸責迴護被告蔡佳音之詞，不足採信。從而，綜合證人
      張品祥、李興威、蔡偉倫等人之證述可知，渠等前往白玉
      茶室時確係分別坐不同包廂，與一般友人邀約共同前往消
      費之情迥為有異，是以被告張品祥等人前往白玉茶室，絕
      非單純消費，而係被告蔡佳音要求渠等前往，以妨害證人
      潘麗香營業，至堪認定。另證人藍得育於本院審理時始附
      和前詞證稱：當時證人聯繫的是伊云云，亦係迴護被告蔡
      佳音之詞，不足憑採。至被告張品祥等人係受被告蔡佳音
      之指使前往白玉茶室，並糾眾佔據全部包廂，其目的無非
      係為妨害證人潘麗香之經營，目的非在謀利，是渠等雖態
      度並未兇惡或破壞，甚至表明願意付帳，均不足證明渠等
      係單純前往消費，另當時白玉茶室究有無客人上門消費，
      均無礙於被告蔡佳音等人強制犯行之成立。被告蔡佳音、
      張品祥、蔡偉倫、李興威此部分之犯行，均堪認定。
三、關於犯罪事實四、（即被害人陳其昌）部分：訊據被告蔡佳
    音固坦承有叫被告張品祥等人前往陳其昌住處毀損，惟矢口
    否認與經營賭場有關，辯稱：係因陳其昌放話要讓伊在玉里
    住不下去，與賭場無關；被告張品祥亦否認有毀損之犯行，
    辯稱：伊未前往陳其昌住處；被告黃士千、張哲維則坦承確
    有前往陳其昌住處毀損大門等語。經查：
    (一)證人陳其昌於本院審理時證稱：當日伊係服巡邏勤務，後
      來隊長說被告蔡佳音在四方旅社即花蓮縣玉里鎮○○路16
      4巷5號設賭場，因此就與玉里派出所、偵查隊人員在0 時
      許前往查緝，伊當時負責在庭院蒐證，後來在勤務結束後
      約凌晨1 時許，伊就先回家，回到家後，伊有看到被告張
      品祥開其父之白色賓士轎車，副駕駛座有一個人。到了大
      約凌晨3時許，伊聽到2、3 聲巨響，經下樓查看，就看到
      大門遭砸毀等語，就取締及其房屋大門遭毀損之經過證述
      甚詳（參本院卷第16頁至第20頁），且有花蓮縣警察局員
      警工作紀錄簿、勤務分配表、照片6張分別在卷可稽。
    (二)又證人張品祥於本院審理時證稱：99年2月17 日當天，是
      被告蔡佳音要伊與黃士千、張哲維3 人去砸證人陳其昌住
      處，但伊沒有去，也沒有先載被告黃士千、張哲維2 人前
      往查看證人陳其昌住處，當時不知為何要砸，後來才知道
      是因為證人陳其昌一直要找麻煩等語。而證人黃士千於偵
      查中證稱：伊有聽見被告蔡佳音要被告張品祥去砸證人陳
      其昌住處，被告張品祥就找伊與被告張哲維，後來張品祥
      開車載伊和被告張哲維去確認陳其昌家，接著返回醉愛卡
      拉OK後，就由伊與被告張哲維騎機車去證人陳其昌住處，
      用紅色磚頭從外面丟進去砸他家玻璃等語（參偵3270號卷
      一第411頁、卷二第295頁），經核與證人張哲維於偵查中
      證稱：是伊與被告黃士千去砸陳其昌家，由被告黃士千騎
      機車載伊過去，被告張品祥有先載伊與被告黃士千去陳其
      昌家，後來才由被告黃士千騎車載伊過去等語，亦與在本
      院審理證述一致（參偵3270號卷二第44頁、本院卷二第37
      頁至第39頁），足見本案確實係被告蔡佳音教唆被告張品
      祥、黃士千、張哲維前往證人陳其昌住處砸毀該處大門無
      訛。
    (三)另被告張品祥固於本院審理否認有載被告黃士千及張哲維
      前往陳其昌住處，惟上開情形除經證人陳其昌證述無訛外
      ，復與證人黃士千、張哲維前開證述相符，此部分被告張
      品祥所辯，無非卸責之詞，難以採信。是以，被告張品祥
      固未實際前往陳其昌住處毀損，惟其先帶被告黃士千及張
      哲維前往指認陳其昌住處，核已足認被告張品祥就毀損犯
      行與被告黃士千、張哲維確有共同犯罪之意無訛。又被告
      蔡佳音固於本院審理時辯稱：伊得知證人陳其昌放話要整
      伊，讓伊無法住玉里，所以伊才一時衝動叫被告張品祥去
      砸證人陳其昌住處，與賭場無關。然被告蔡佳音於99年 2
      月間已向證人蔡明和借得花蓮縣玉里鎮○○路164巷5號房
      屋，已如前述，又證人張哲維於偵查中證稱：本案係因證
      人陳其昌取締被告蔡佳音的賭場，被告蔡佳音不高興才會
      叫被告張品祥、伊與被告黃士千去砸證人陳其昌住處等語
      （參偵3270號卷二第45頁）。而被告黃士千、張哲維前往
      砸陳其昌住處當日，恰係被告蔡佳音所借得之花蓮縣玉里
      鎮○○路164巷5號房屋，為警懷疑設有賭場而前往查緝，
      證人陳其昌亦參與該查緝行動，有前開員警工作紀錄簿在
      卷可稽，另依員警工作紀錄簿之記載當時警方前往查緝時
      ，「現場外部裝有監視器，大門、內門均以鐵鍊加鎖」「
      0時15分配合偵查隊隊長帶班前往玉里鎮○○路164巷5 號
      取締賭博，現場大門深鎖，敲門無人回應，現場附近察看
      ，發現隔壁住家廢棄倉庫內（中華路168 號）床架底下發
      現民眾李立民．．．躲在床架下，行跡可疑，該員坦承由
      164巷5號右前方小窗戶爬出來，並稱有喝酒，正要牽機車
      ，看到警方害怕擔心受罰，所以躲起來．．．現場處所經
      敲門屋主不配合，也不開門，警方門外目視在客廳走動，
      不理會警方，未發現賭博情事已離開現場，未查扣任何賭
      具。」等情（參本院卷二第42頁、第45頁），顯見當時警
      方查緝結果，因屋主未能配合而無功。再佐以被告蔡佳音
      本院審理亦供稱：伊得知證人陳其昌要予以查緝，要伊在
      玉里住不下去等語，及本案被告蔡佳音嗣於同年3 月初亦
      在花蓮縣玉里鎮○○街9 號經營賭場，為被告蔡佳音自白
      在卷（即犯罪事實六部分），足見被告蔡佳音確係先後經
      營賭場多處，且賭場遭取締而心生不滿，更有使證人陳其
      昌不再查緝其經營賭場之意圖，始教唆被告張品祥等人前
      往砸證人陳其昌住處，非僅單純遭查緝而心生不滿洩憤，
      應堪認定。被告蔡佳音辯稱：與取締賭場無關云云，無非
      卸責之詞，不足採信。
四、關於犯罪事實五、（即被害人莊發男、林娟茹）部分：訊據
    被告張品祥固坦承有與莊發男發生會車糾紛，惟矢口否認有
    何對莊發男為強制犯行，及對林娟茹為恐嚇之犯行，辯稱：
    伊沒有攔下莊發男的車子及拿刀，也沒有恐嚇林娟茹，因為
    伊之前曾打過陳慶安夫婦的兒子，所以伊與證人陳慶安已有
    怨隙云云。惟查：
    (一)證人陳慶安於本院審理時證稱：99年1月27日20 時許，在
      伊太太林娟茹經營檳榔攤前，當地是一個丁字路口，伊聽
      到有快速轉彎輪胎的聲音，後來聽到吵鬧聲，伊看見被告
      張品祥跟莊發男說下車，要找莊發男理論，莊發男大概知
      道情事不妙就不下車，車子就一直往檳榔攤前進，被告張
      品祥的車就以倒車方式面對面，兩部車剛好停在伊檳榔攤
      前，莊發男知道伊人在檳榔攤那裡可以主持公道，所以就
      開到伊檳榔攤前，就開始吵，伊身為里長就為他們解圍，
      所以出去外面問發生什麼事，伊有聽到莊發男說因為自己
      年紀大了，希望被告張品祥原諒他，因為莊發男不下車，
      被告張品祥就一直叫莊發男下車，並開始踹莊發男車門，
      後來被告張品祥就回到車上拿番刀並平舉，並無揮舞，叫
      莊發男下車，莊發男不得已才下車，張品祥就問莊發男你
      剛剛在喊什麼，是罵我三字經嗎，莊發男就說沒有，因為
      莊發男下車的時候，伊看到他的褲襠都已經潮濕了，應該
      是被嚇到尿尿。後來被告張品祥把車子開到他自己原來的
      車道並再次下車走到伊面前，當時伊站在莊發男旁，被告
      張品祥就抓住伊的帽子的帽緣抖了兩、三下，跟伊說你是
      什麼東西，剛好有里民經過就在外面看，順口說他是我們
      的里長，被告張品祥看到後說，你里長算什麼，我縣長都
      不怕，也有說「你們豐年祭時，殺年輕人的就是我，怎麼
      樣，你們喜歡告！就去告！你們部落年輕人不是很多嗎？
      你去叫他們來啊！來壹個，我打壹個。」。伊太太林娟茹
      也都有在現場，看到這樣的狀況，也有向被告張品祥說就
      原諒莊發男，同時請被告張品祥回去，結果被告張品祥就
      對林娟茹說「是你的店，你不怕被我燒掉，還要不要做生
      意！」後來有里民報案，沒多久警察就來了，就把被告張
      品祥押到警車，伊沒有跟去也沒有追究，也沒有告訴警察
      有刀子的事，因為伊想有警察處理就可以了等語。經核與
      證人林娟茹於本院審理時所證：伊在花蓮縣玉里鎮樂合里
      新民1-1號經營檳榔攤，99年1月27日20時許，伊有看到被
      告張品祥與莊發男起衝突，被告張品祥要把莊發男拉下車
      ，但是莊發男不下車，伊與證人陳慶安有在旁邊勸說，說
      莊發男有道歉，不要對老人家那麼粗暴，張品祥後來罵陳
      慶安，你不是很喜歡報警嗎，可以報警，伊有跟被告張品
      祥說人家已經道歉，你就放過他，張品祥就跟伊講說，妳
      不想在這邊開檳榔攤了嗎，後來警察就來了。伊有看見被
      告張品祥拿長長像棍子的東西下車，一隻手高舉長型物體
      ，另一隻手去拉莊發男的車門並踹車門，要莊發男下來。
      但伊不確定長型物是不是刀，因為伊當時很害怕也不敢多
      看。被告當時也有說「你們豐年祭時，殺年輕人的就是我
      ，怎麼樣，你們喜歡告！就去告！你們部落年輕人不是很
      多嗎？你去叫他們來啊！來壹個，我打壹個。」；也有說
      要放火燒檳榔攤等語大致相符。
    (二)證人莊發男於本院審理時到庭證稱：當時伊與被告張品祥
      駕車在同一條路上，被告張品祥當時是要往玉里方向，而
      伊是要往樂合方向當時因為有喝一點點酒，被告張品祥有
      開車以倒車方式來追伊，後來伊就停下來，被告張品祥也
      下車就把伊車門拉開並叫伊下來，後來又用力關上車門，
      並且踹伊車門有好幾次，後來被告張品祥就進到車子裡面
      拿開山刀在伊面前舉著，剛好伊部落里長在旁邊，被告張
      品祥就跟里長有爭執，之後警察就來了，伊有下車，被告
      張品祥踹伊車門時，伊全身發抖的很厲害，也有嚇到尿濕
      褲子等語；另證人陳清美於偵查中亦證稱：伊在被告張品
      祥與證人莊發男發生衝突時有在場，伊有聽到證人莊發男
      一直跟被告張品祥說對不起，里長陳慶安也一直勸被告張
      品祥說人家跟你認錯，你就算了，後來被告張品祥也有到
      車上拿一把刀，並到證人莊發男車前叫證人莊發男下車，
      而且伊也有聽到被告張品祥跟林娟茹說：你不想開店，到
      時候我就把店給燒了等語（參偵3270號卷一第510 頁至第
      511 頁）明確，互核亦相一致。另證人即本案到場處理之
      警員林瑞誠於本院審理時到庭證稱：伊原在花蓮縣警察局
      玉里分局樂合派出所擔任所長職務，99年1月27日20 時許
      ，伊在派出所，有人說里長家有人發生糾紛，要伊過去處
      理。伊到現場時，是被告張品祥與里長在對峙相罵，現場
      還有被告張品祥父親的朋友。當時里長陳慶安也都沒有說
      發生了什麼事，只有被告張品祥比較生氣，說他跟一輛車
      子會車，當時開車的人喝的醉醺醺，因為被告張品祥情緒
      不穩定，所以我們就將張品祥用警車帶回派出所，後來伊
      去找里長的時候，里長店已經關了，伊認為只是單純的會
      車糾紛，所以也沒有搜查被告張品祥的車子，後來副所長
      就開巡邏車載張品祥父親的朋友去現場，由張品祥爸爸的
      朋友開張品祥的車，副所長開巡邏車兩部車一起返回派出
      所，到了派出所我們也沒有去搜查被告張品祥的車，因為
      我們以為只是純粹的糾紛，就讓被告張品祥離開等語，就
      當日發生之情形證述明確。苟證人陳慶安、林娟茹確因前
      隙有意攀誣被告張品祥，理當在派出所警察到場時即加以
      指證，然由上開證人林瑞誠之證述可知，證人陳慶安、莊
      發男等人在本案發生警員前來處理時，即均交由警方處理
      ，並未多加過問，顯見證人陳慶安等人當時確係認交警處
      理即可，彼等之證詞既核一致即非不可採信。另本案發生
      時因到場警員僅認係單純糾紛，證人陳慶安等人亦未說明
      被告犯行，並無任何證據證明事涉刑案，而被告張品祥之
      車輛又係由其父親友人開往派出所等情，已為證人林瑞誠
      證述甚詳如前述，自難僅以警員有到場，即當然推論被告
      張品祥無可能持有刀械。是本院綜合上開各情，認以證人
      陳慶安、林娟茹、莊發男、陳清美等人之證述互核一致，
      復無何瑕疵可指，應足採信。被告前揭辯解，無非事後卸
      責之詞，不足憑採。
五、關於犯罪事實六、部分：此部分犯罪事實，業據被告蔡佳音
    、林志道、黃國斌、姚志雄於本院審理時均坦承不諱，經核
    與證人彭玉嬌、吳慶鴻於偵查中所證述之情節大致相符。被
    告蔡佳音等人，就此部分之自白，自與事實相符，堪予認定
    。
六、關於犯罪事實七、（即被害人莊健龍）部分：訊據被告蔡佳
    音矢口否認有何恐嚇莊健龍之犯行，辯稱：伊確實有請莊健
    龍前往安裝水電工程，但後來已經把費用1 萬元交予莊健龍
    ，並無恐嚇莊健龍，是被告林志道與其有怨而誣指云云。惟
    查：證人莊健龍於偵查中即證稱：本案水電工程是被告林志
    道叫伊去被告蔡佳音花蓮縣玉里鎮○○街9 號處做的，後來
    做好了，被告蔡佳音有表示他那房子旁邊就有220 （伏特）
    的電，那個電表是不需要裝的，後來林志道有跟伊說被告蔡
    佳音有說如果伊敢跟他要那筆錢，就要找人把伊打死。伊做
    完之後大約2 個月，都沒消息，後來刑警隊知道這件事，才
    去做筆錄，伊第一次做筆錄後，大約隔1個多禮拜，大約在5
    月初左右，被告蔡佳音有找一位年輕人拿錢到伊家還伊。伊
    聽被告林志道轉述，頂多這條錢就算了，也不要跟他要了，
    因為被告蔡佳音的風評大家都很清楚，伊不想因為這1 萬元
    惹出其他的事（參偵3270號卷一第468 頁）；嗣於本院審理
    時則證稱：99年過完年沒有多久，被告林志道打電話給伊，
    要伊到被告蔡佳音家裝電錶，伊就派兩個師傅去做，一天就
    做完了。後來被告林志道有跟伊說被告蔡佳音說如果敢跟他
    要錢，他要找人來把伊打死，後來是沈永祥把錢拿來給伊等
    語。另證人林志道於偵查中證稱：伊是因為被告蔡佳音搬回
    老家，因為伊以前做水電材料，所以就叫證人莊健龍去幫被
    告蔡佳音做水電，後來證人莊健龍就跟伊說，做完了收不到
    錢，伊就打電話問被告蔡佳音為何不給人家錢，被告蔡佳音
    就說老家本來就有220 （伏特）的電，他還跟我做，他來找
    我收這錢，我就找人打死他，伊就跟證人莊健龍說蔡佳音剛
    剛說的話，證人莊健龍就說那個地方是2 戶，本來就不同的
    220 （電壓），有的同一戶樓上樓下也不同的220 （電壓）
    ，怎麼可以做了不給我等語（參偵3270號卷一第453 頁），
    經核與其於警詢時所供：伊向被告蔡佳音提起這件事時，被
    告蔡佳音大聲向伊說：跟他說，再來收帳我就叫人打死他，
    看他還敢不敢來收款等語相符。而被告蔡佳音並不否認係透
    過被告林志道請證人莊健龍前往住處安裝牽線，由上揭證詞
    可知，證人莊健龍係在收不到安裝費用後，才又透過被告林
    志道表示沒有收到費用，足見證人莊健龍確已遭被告蔡佳音
    拒絕付款，而被告蔡佳音又向為證人莊健龍前來詢問之被告
    林志道表示若證人莊健龍前來收款，就要打死證人莊健龍，
    顯已非單純揚言恐嚇，而透過林志道向證人莊健龍表示恫嚇
    之語無訛。是以，被告蔡佳音辯稱：與證人莊健龍間並無糾
    紛，且無恐嚇犯行云云，無非卸責之詞，不足採信。
七、犯罪事實八、部分：訊據被告邢孝輔坦承確有意圖營利供給
    賭場及剝奪證人陳南駿之行動自由，其間與被告邢孝輔共同
    前往之不詳男子有恫嚇證人陳南駿之言詞及舉動，並強制證
    人陳南駿簽下本票2 紙之犯行；被告姚志雄坦承確有共同圖
    利供給賭場之犯行。核與證人陳南駿，劉美娥於本院、偵查
    中所證述之情節大致相符，復有通聯調閱查詢單、支票影本
    分別在卷足憑，此部分之事實自堪認定。被告邢孝輔、姚志
    雄之自白，核與事實相符，堪予認定。又訊據被告藍得育則
    矢口否認有何幫助營利供給賭場犯行，辯稱：伊交付被告邢
    孝輔之30萬元，係單純借款，伊並不知被告邢孝輔用以賭博
    云云。惟查：證人陳南駿於本院審理時證稱：伊在賭場賭錢
    時，有向被告邢孝輔借錢，但借多少已忘記；另證人邢孝輔
    於偵查中即證稱：伊有在賭場當場向被告藍得育借30萬元，
    被告藍得育在賭場內給伊30萬元，伊當場就轉交給證人陳南
    駿等語（參偵4467號卷第12頁），足見被告藍得育是在賭場
    內交30萬元予被告邢孝輔轉交證人陳南駿無誤，則被告藍得
    育，對該30萬元，係借賭場內賭客顯難諉為不知，被告藍得
    育確有幫助被告邢孝輔營利提供賭場之犯行，洵堪認定。
八、論罪科刑：
    (一)犯罪事實二、部分：核被告蔡佳音所為，係犯刑法第29條
      第1項、第354條教唆共同毀損他人物品罪、第304條第2項
      、第1項強制未遂罪、第305條恐嚇危害安全罪。被告蔡佳
      音所為強制未遂犯行，係利用對強制部分不知情之張品祥
      、黃士千、張哲維共同毀損之方式而為，就強制未遂部分
      係間接正犯；被告蔡佳音以一教唆毀損犯行，同時犯強制
      未遂，應依想像競合犯之例，從較重之強制未遂罪處斷。
      又被告蔡佳音所犯強制未遂及恐嚇危害安全二罪，犯意各
      別，行為互殊，應分論併罰。被告蔡佳音雖已著手強制行
      為之實施，惟未使蔡尚富行無義務之事，因之其強制犯行
      尚屬未遂，爰依刑法第25條第2 項規定，按既遂犯之刑度
      ，減輕其刑。核被告張品祥、黃士千、張哲維所為，均係
      犯刑法第354 條之毀損罪。被告張品祥、黃士千、張哲維
      間，就毀損罪，有犯意聯絡及行為分擔，均為共同正犯。
      又此部分檢察官另認被告蔡佳音、張品祥、黃士千、張哲
      維均涉犯刑法第305 條之恐嚇危害安全罪，惟恐嚇危害安
      全罪，係以不法之惡害通知他人，苟著手實害行為，而發
      生實害結果，恐嚇危害安全罪即不再論罪。是被告蔡佳音
      既藉教唆毀損以達脅迫目的，而被告張品祥、黃士千、張
      哲維已共同為毀損犯行，並發生毀損結果，此部分就被告
      蔡佳音、張品祥、黃士千、張哲維部分，即不再論以恐嚇
      危害安全罪。
    (二)犯罪事實三、部分：核被告蔡佳音所為，係犯刑法第29條
      第1項、第304條第1 項教唆共同強制罪。被告張品祥、蔡
      偉倫、李興威所為，均係犯刑法第304 條之強制罪。被告
      張品祥、蔡偉倫、李興威與其他不詳之成年男子間，就強
      制罪，有犯意聯絡及行為分擔，均為共同正犯。
    (三)犯罪事實四、部分：按刑法第135條第2項之職務強制罪，
      以意圖妨害公務員執行一定之職務而施強暴、脅迫者，即
      足當之，至於其不法意圖是否得逞，公務員依法執行職務
      已否受妨害，均無礙本條之成立。是核被告蔡佳音所為，
      係犯刑法第29條第1項、第354條教唆共同毀損他人物品罪
      、第135條第2項之職務強制罪。被告蔡佳音所為職務強制
      犯行，係利用對此部分不知情之張品祥、黃士千、張哲維
      共同毀損之方式而為，就職務強制罪部分係間接正犯；被
      告蔡佳音以一教唆毀損犯行，同時犯職務強制罪，應依想
      像競合犯之例，從較重之職務強制罪處斷。核被告張品祥
      、黃士千、張哲維所為，均係犯刑法第354 條之毀損罪。
      被告張品祥係以自己犯毀損罪之意思，事先同謀並由被告
      張品祥載被告黃士千、張哲維至被害人陳其昌住處告知地
      點，而由其中一部分人之被告黃士千、張哲維實施毀損犯
      行，均為共同正犯（司法院大法官會議釋字第109 號解釋
      參照）。又此部分檢察官另認被告蔡佳音、張品祥、黃士
      千、張哲維涉犯恐嚇部分，惟恐嚇危害安全罪，係以不法
      之惡害通知他人，苟已著手實害行為，而發生實害結果，
      恐嚇危害安全罪即不再論罪。是被告蔡佳音既以教唆毀損
      ，而被告張品祥、黃士千、張哲維已共同為毀損犯行，並
      發生毀損結果，此部分就被告蔡佳音、張品祥、黃士千、
      張哲維部分，即不再論以恐嚇危害安全罪。
    (四)犯罪事實五、部分：核被告張品祥就莊發男部分所為，係
      犯刑法第304條第1項之強制罪、就林娟茹部分所為，犯刑
      法第305 條之恐嚇危害安全罪。被告張品祥所犯強制與恐
      嚇二罪，犯意各別，行為互殊，所侵害之法益不同，應分
      論併罰。
    (五)犯罪事實六、部分：核被告蔡佳音、林志道、黃國斌、姚
      志雄所為，均係犯刑法第268 條之營利供給賭場罪。被告
      蔡佳音、林志道、黃國斌、姚志雄間，就營利供給賭場罪
      ，有犯意聯絡及行為分擔，均為共同正犯。
    (六)犯罪事實七、部分：核被告蔡佳音所為，係犯刑法第 305
      條之恐嚇危害安全罪。被告蔡佳音利用無犯罪之意思之林
      志道轉述加害生命、身體之事予被害人，為間接正犯。
    (七)犯罪事實八、部分：核被告邢孝輔所為，係犯刑法第 268
      條之圖利供給賭場罪、第302條第1項剝奪他人行動自由罪
      ；被告姚志雄所為，係犯刑法第268 條之圖利供給賭場罪
      ；被告藍得育所為，係犯刑法第30條第1項前段、第268條
      之幫助圖利供給賭場罪。又賭債雖屬自然債務，不得為訴
      訟上之請求，但尚非無債權債務之存在，被告主觀上即非
      有為自己不法所有之意圖，即與恐嚇取財罪無關，應以恐
      嚇危害安全罪論處（最高法院82年度台上字第3071號裁判
      參照），被告邢孝輔係向被害人陳南駿索討所積欠之賭債
      而為恐嚇犯行，公訴人認係犯刑法第346條第1項恐嚇取財
      罪，尚有未洽，起訴法條應予變更。且被告邢孝輔剝奪被
      害人陳南駿之行動自由期間，又對被害人施加上開恐嚇及
      以迫使被害人行無義務之事，則其恐嚇、強制之行為，仍
      屬於非法方法剝奪行動自由之部分行為，應僅論以刑法第
      302條第1項之罪，無另成立同法第304條或第305條之罪之
      餘地（最高法院89年度台上字第780號判決、93 年度台上
      字第3309號判決參照）。被告邢孝輔與姚志雄間，就圖利
      供給賭場罪，有犯意聯絡及行為分擔，為共同正犯。被告
      邢孝輔與2 名真實姓名年籍不詳之成年男子間，就剝奪他
      人行動自由罪，有犯意聯絡及行為分擔，為共同正犯。被
      告邢孝輔所犯圖利供給賭場罪與剝奪他人行動自由二罪，
      犯意各別，行為互殊，應分論併罰。被告藍得育幫助他人
      遂行圖利供給賭場之犯行，為幫助犯，爰依刑法第30條第
      2項規定，按正犯之刑減輕其刑。
    (八)查被告蔡佳音前曾於90年間，因恐嚇等案件，經臺灣高等
      法院花蓮分院判處應執行有期徒刑3年；復於93 年間因賭
      博、恐嚇案件，經臺灣高等法院花蓮分院判處應執行有期
      徒刑10月，上開案件嗣經減刑並定其應執行刑為有期徒刑
      2年1月確定，於96年11月6 日易科罰金執行完畢；被告黃
      國斌前曾於92年間，因竊盜案件，經本院判處有期徒刑 1
      年6月；復於93年間因贓物案件，經本院判處有期徒刑4月
      ，嗣經定其應執行刑為有期徒刑1年8月確定，於95年6月1
      3 日縮刑期滿執行完畢，有臺灣高等法院被告前案紀錄表
      在卷可憑，被告蔡佳音、黃國斌受有期徒刑執行完畢後，
      5 年以內故意再犯上揭本件有期徒刑以上之罪，均為累犯
      ，均應依刑法第47條第1 項規定加重其刑。爰審酌被告蔡
      佳音前已有多次恐嚇、營利賭博前科紀錄，素行不佳，又
      再次犯下本案，且僅因他人拒絕出借房屋、拒絕其邀約至
      其所開設之賭場賭博或施工工程不符其意，即對被害人施
      以毀損、強制、恐嚇手段，造成被害人驚懼、財產損害，
      尤有甚者，竟唆使他人砸毀取締其賭場之執法警員住處，
      致該執法警員因擔憂家人安危而遷調他處，不惟無視公權
      力存在，更嚴重危害社會秩序，犯罪所生危害重大，及犯
      罪後未能全然坦承犯行；被告張品祥前已有恐嚇、槍砲等
      前科紀錄，素行非佳，聽從被告蔡佳音之教唆，為毀損、
      強制等犯行，更僅因會車細故，對被害人暴力相向，造成
      被害人驚嚇當場失禁，又毀損執法人員住處，犯罪之手段
      、目的、動機，所生之危害非輕，及犯罪後尚能坦承部分
      犯行；被告蔡偉倫、黃士千、張哲維、李興威等人受他人
      指示即為強制、毀損犯行，犯罪之手段、目的、動機，及
      被告黃士千、張哲維於犯罪後尚能坦承犯行、被告蔡偉倫
      、李興威犯罪後仍一再否認犯行；被告藍得育已有毒品、
      恐嚇、賭博等前科紀錄、被告姚志雄已有賭博前科紀錄、
      被告黃國斌已有賭博、竊盜等前科紀錄、被告邢孝輔、林
      志道則無前科紀錄，渠等圖利經營賭場，危害社會善良風
      俗，被告邢孝輔更為追討賭債，強押債務人迫令簽發本票
      ，渠等犯罪手段、目的、動機，及犯罪所生之危害，及犯
      罪後被告藍得育仍否認犯行，被告姚志雄、黃國斌、邢孝
      輔、林志道均坦承犯行，及被告蔡佳音已與蔡明和達成和
      解、另於案發後已主動將水電施工欠款償還被害人莊健龍
      ；被告邢孝輔已與被害人陳南駿達成和解等一切情狀，分
      別量處如主文所示之刑，並就被告蔡佳音、張品祥、黃士
      千、張哲維、姚志雄、邢孝輔部分分別定其應執行刑，及
      就被告蔡偉倫、李興威、藍得育、姚志雄、林志道、黃國
      斌、邢孝輔部分諭知易科罰金之折算標準。至被告邢孝輔
      固已與被害人達成和解，惟其經營賭場，又因追討賭債而
      強押被害人，犯罪情節非輕，且近日又因違反著作權法，
      為檢察官聲請簡易判決處刑，現由本院審理中，有其臺灣
      高等法院被告前案紀錄表在卷可憑，難認其本案犯行，有
      暫不執行為適當之情形，是其求為緩刑之宣告，尚不足採
      ，併此指明。
    (九)末按保安處分係針對受處分人將來之危險性所為之處置，
      以達教化、治療之目的，為刑罰之補充制度。我國現行刑
      法採刑罰與保安處分雙軌制，係在維持行為責任之刑罰原
      則下，為協助行為人再社會化之功能，以及改善行為人潛
      在之危險性格，期能達成根治犯罪原因、預防犯罪之特別
      目的。是保安處分中之強制工作，旨在對嚴重職業性犯罪
      及欠缺正確工作觀念或無正常工作因而習慣犯罪者，強制
      其從事勞動，學習一技之長及正確之謀生觀念，使其日後
      重返社會，能適應社會生活，是以，刑法第90條第1 項之
      規定，即係本於保安處分應受比例原則之規範，使保安處
      分之宣告，與行為人所為行為之嚴重性、行為人所表現之
      危險性及對於行為人未來行為之期待性相當之意旨而制定
      ，而由法院視行為人之危險性格，決定應否令入勞動處所
      強制工作，以達預防之目的。所謂「有犯罪之習慣」係指
      對於犯罪以為日常之惰性行為，乃一種犯罪之習性，至所
      犯之罪名為何，是否同一，則非所問（最高法院94年度台
      上字第6611號判決、94年度台上字第6519號判決及92年度
      台非字第293 號判決意旨參照）。審酌被告蔡佳音正值壯
      年，前已有多次恐嚇、營利賭博之前科紀錄，甫於96年11
      月間執行完畢，此次在前案執行完畢未幾，即又犯下同一
      相類之暴力犯行再度犯下多起恐嚇、營利賭博犯行，詎連
      邀約他人前往其賭場參與賭博或借用他人處所未果，即唆
      使眾人前去被害人之營業處所霸桌、毀損洩憤，既使親如
      其堂兄弟亦難倖免，更教唆他人砸毀取締其賭場之執法警
      員住處，依被告此種緊接不斷犯恐嚇、強制、賭博、挑戰
      公權力之情形，足徵其有犯罪之習慣，僅單純對之施以刑
      罰處遇，實不足以矯正其習性，本院經綜合審酌被告蔡佳
      音所犯罪名及惡性程度後，認不問所犯罪名是否同一，其
      有依刑法第90條第1項、第2項規定，於刑之執行前，令入
      勞動場所施以強制工作之必要，以達刑法保安處分之預防
      目的。
、無罪及不另為無罪諭知部分：
一、公訴意旨略以：
    (一)緣被告蔡佳音因不滿證人蔡尚富不肯出借花蓮縣玉里鎮○
      ○路164巷5號房屋供蔡佳音做為賭場使用，竟教唆被告張
      品祥偕黃士千、張哲維等人，於97年7月30日6時許，共同
      毀損上址房屋大門玻璃及屋內茶壺、玻璃杯等物，以此強
      暴方式，脅迫蔡尚富同意出借花蓮縣玉里鎮○○路164巷5
      號房屋。
    (二)被告蔡佳音基於恐嚇之犯意，於98年12月底、99年1 月間
      某日晚上，在花蓮縣玉里鎮○○路55號卡拉OK店某包廂內
      ，對范阿榮恐嚇稱：你現在長大啦，你敢給我走出這個包
      廂試看看，我就找人把你打死等語，使范阿榮心生畏懼致
      生危害安全。
    (三)緣花蓮縣警察局玉里分局偵查隊隊長，於99年2月17 日凌
      晨0時30 分許，接獲線報，與偵查隊員陳其昌，前往花蓮
      縣玉里鎮○○路164巷5號蔡佳音向蔡明和借用之房屋，查
      緝賭博職務，引起蔡佳音不滿，蔡佳音竟於同日凌晨3 時
      許，在玉里鎮○○路「醉愛」卡拉OK內，教唆張品祥、黃
      士千及張哲維等人，共同基於妨害公務之犯意聯絡，前往
      陳其昌位在玉里鎮某住處，分持磚塊及石頭，砸毀陳其昌
      住屋大門玻璃，以此強暴方式恐嚇陳其昌，意圖妨害陳其
      昌依法繼續追查賭博之職務，致陳其昌因恐危害家人安全
      而選擇調離玉里分局，並舉家遷往花蓮市。
    (四)緣被告張品祥於99年1月27日20 時許，駕駛自小客車，在
      花蓮縣玉里鎮樂合里新民1-1 號前，與證人莊發男所駕之
      自用小貨車，發生會車糾紛，詎被告張品祥竟向前來調處
      之陳慶安恫稱：「你們豐年祭時，殺年輕人的就是我，怎
      麼樣!你們喜歡告!就去告!你們部落年輕人不是很多嗎?你
      去叫他們來啊!來一個，我打一個」等語。
    (五)緣被告邢孝輔為追討陳南駿所積欠之賭債，竟於99年6月2
      8日22 時許，將陳南駿押往其母劉美娥住處，要求劉美娥
      代償賭債未果，乃再強行押走陳南駿前往花蓮市○○路13
      9之1號某咖啡店，致劉美娥見陳南駿遭押走後，而恐陳南
      駿生命身體遭受危害，乃透過友人陳國舜與邢孝輔交涉，
      邢孝輔明知劉美娥無代償賭債之義務，猶以陳南駿生命安
      全要脅，使劉美娥心生畏懼而同意翌日代償部分賭債，始
      釋放陳南駿，並使劉美娥於翌（29）日18時許，交付45萬
      5千元現金。
    因認就公訴意旨(一)部分被告張品祥、黃士千、張哲維共同涉
    犯刑法第304 條強制犯行；就(二)部分認被告蔡佳音涉犯刑法
    第305 條恐嚇犯行；就(三)部分認被告張品祥、黃士千、張哲
    維涉犯刑法第135條第2項職務強制犯行；就(四)部分認被告張
    品祥涉犯刑法第305 條之恐嚇犯行；就(五)部分認被告邢孝輔
    對劉美娥涉犯刑法第346條第1項恐嚇取財犯行等語。
二、按犯罪事實應依證據認定之，無證據不得認定犯罪事實，刑
    事訴訟法第154條第2項定有明文。次按認定犯罪事實所憑之
    證據，雖不以直接證據為限，間接證據亦包括在內；然而無
    論直接或間接證據，其為訴訟上之證明，須於通常一般之人
    均不致有所懷疑，而得確信其為真實之程度者，始得據為有
    罪之認定，倘其證明尚未達到此一程度，而有合理之懷疑存
    在時，事實審法院復已就其心證上理由予以闡述，敘明其如
    何無從為有罪之確信，因而為無罪之判決，尚不得任意指為
    違法；又認定不利於被告之事實，須依積極證據，苟積極證
    據不足為不利於被告事實之認定時，即應為有利於被告之認
    定，更不必有何有利之證據（最高法院76年台上字第4986號
    、30年上字第816 號判例參照）。又告訴人之告訴，係以使
    被告受刑事訴追為目的，是其陳述是否與事實相符，仍應調
    查其他證據以資審查，若被害人之陳述並無瑕疵，就其他方
    面調查又與事實相符，固足採為科刑之基礎，倘其陳述尚有
    瑕疵，則在未究明事實真象前，遽採為論罪科刑之根據，即
    難認為適法（最高法院52年度台上字第1300號及61年度台上
    字第3099號判例參照）。
三、經查：
    (一)上開公訴意旨(一)部分：訊據被告張品祥、黃士千、張哲維
      均否認有何強制犯行，並均辯稱：伊不知為何要前往毀損
      蔡尚富住處等語。經查：證人蔡佳音於本院審理時證稱：
      伊只有告知被告張品祥等人，是因為證人蔡尚富以鐵皮圍
      起來致伊母親出入不便，並沒有說關於賭場的事等語（參
      本院卷二第308 頁）。除此以外，確無其他積極證據證明
      被告張品祥等人於前往毀損時，均已知悉係因被告蔡佳音
      向蔡尚富借用該處係為設立賭場，而被告張品祥僅係遵循
      蔡佳音指示前往毀損，尚難認被告張品祥、黃士千、張哲
      維有何強制之犯意，惟此部分與被告張品祥、黃士千、張
      哲維所犯毀損部分，顯僅有一行為之想像競合關係，是就
      此部分，自不另為無罪之諭知。
    (二)上開公訴意旨(二)部分：訊據被告蔡佳音固坦承有與證人范
      阿榮（綽號「兩撇」）在卡拉OK內相遇，惟堅詞否認有何
      恐嚇證人范阿榮之犯行。查證人即卡拉OK店之負責人陳麗
      華於本院審理時證稱：伊知道綽號「兩撇」之范阿榮，證
      人范阿榮與被告蔡佳音認識，但並未在伊店內發生爭執，
      也沒有印象被告蔡佳音曾在伊店內以你現在長大啦，你敢
      給我走出這個包廂試看看，我就找人把你打死等語恐嚇證
      人范阿榮等語明確（參本院卷二第87頁）。而證人范阿榮
      於本院審理時則證稱：伊綽號「兩撇」，之前是因為被告
      蔡佳音曾擔任玉里鎮代會主席而認識蔡佳音，並沒有很熟
      ，幾乎沒有往來等語，當時伊被被告蔡佳音恐嚇時，證人
      陳麗華也在場等語（參本院卷二第302頁至第303頁）。而
      證人范阿榮既證稱：與被告蔡佳音並沒有很熟，顯然與被
      告蔡佳音所稱：「你現在長大啦，你敢給我走出這個包廂
      試看看」等語之內容，衡情已難以相符。再佐以證人陳麗
      華上揭證詞可知，本案除證人即被害人范阿榮之指證外，
      並無其他積極證據堪佐被告蔡佳音確有此部分之犯行，是
      此部分本罪疑唯輕之法則，自應為被告蔡佳音有利之認定
      ，而應為被告蔡佳音無罪之諭知。
    (三)上開公訴意旨(三)部分：訊據被告張品祥、黃士千、張哲維
      等人均堅詞否認知悉被告蔡佳音何以要伊等去毀損證人陳
      其昌住處等語。查證人蔡佳音固於本院審理時證稱：伊有
      告知被告張品祥因為證人陳其昌一直針對伊等語。而被告
      蔡佳音係因其所經營之賭場為證人陳其昌查緝，被告張品
      祥、黃士千、張哲維並非主持經營賭場之人，而無直接利
      害關係，雖聽從被告蔡佳音之教唆前往毀損，縱知悉被告
      蔡佳音係針對證人陳其昌查緝行為之不滿，至多僅能證明
      被告張品祥等人知悉被告蔡佳音係出於憤怒不滿，難僅以
      此，即當然推論被告張品祥等人亦有意施此強暴行為以阻
      止證人陳其昌再執行查緝職務，進而有共同犯意聯絡而為
      職務強制之犯行。除此之外，卷內並無其他積極證據，足
      以證明被告張品祥、黃士千、張哲維有公訴意旨所指之職
      務強制犯意，本罪疑唯輕之法則，自應為被告張品祥、黃
      士千、張哲維有利之認定，而此部分與被告張品祥、黃士
      千、張哲維前開毀損犯行，顯有想像競合之關係，爰不另
      為無罪之諭知。
    (四)上開公訴意旨(四)部分：訊據被告張品祥固否認有向證人陳
      慶安稱：「你們豐年祭時，殺年輕人的就是我，怎麼樣 !
      你們喜歡告!就去告! 你們部落年輕人不是很多嗎?你去叫
      他們來啊! 來一個，我打一個」云云。惟上開部分，已據
      證人陳慶安、林娟茹、陳清美分別證述在卷無訛，被告張
      品祥否認上情固不足取。然刑法第305 條之恐嚇危害安全
      罪，係對被害人生命、身體、自由、名譽、財產為不法之
      惡害通知，始足當之。被告張品祥上開對證人陳慶安之言
      詞，即難認係對證人陳慶安生命、身體、自由、名譽、財
      產有何不法惡害通知，即難論以刑法第305 條之恐嚇危害
      安全罪。是此部分，自應為被告張品祥無罪之諭知。
    (五)上開犯罪事實(五)部分：訊據被告邢孝輔固坦承有與證人陳
      南駿前往證人劉美娥住處要劉美娥代償陳南駿賭債為劉美
      娥所拒，惟堅詞否認有恐嚇取財之犯行，辯稱：伊只是追
      討證人陳南駿所積欠的賭債，陳南駿之母劉美娥代償陳南
      駿45萬5 千元之款項，係清償陳南駿的賭債，伊並非恐嚇
      取財等語。經查：證人陳南駿確實積欠被告邢孝輔分別44
      萬5千元、88 萬元賭債，此為證人陳南駿迭於偵查中及本
      院審理時均證述無訛。而證人劉美娥於本院審理時到庭證
      稱：99年6月28 日晚間陳南駿與邢孝輔等人到伊住處，是
      因為陳南駿欠邢孝輔賭債，伊當時很生氣就說伊沒有錢，
      被告邢孝輔也沒有恐嚇伊，或說如果不還賭債就要對陳南
      駿不利，只是後來把陳南駿帶走，伊當時也因為很生氣，
      所以也沒有要留下陳南駿，後來伊覺得陳南駿欠人家錢不
      對，所以擔心陳南駿會被打，才找陳國舜出面並代償陳南
      駿的賭債等語。足見證人陳南駿確實積欠邢孝輔賭債，而
      賭債係屬自然債務，不得為訴訟上之請求，但尚非無債權
      債務之存在，已如前述，本案被告主觀上即難認有何不法
      所有之意圖，另被告邢孝輔並未對劉美娥為任何恐嚇言詞
      ，其僅帶同陳南駿前往劉美娥住處要求證人劉美娥為子代
      償未果，而將陳南帶離，除此以外並無任何對劉美娥為恐
      嚇之言詞或舉動，是其目的無非係繼續對陳南駿追討債務
      ，而非意在以此恐嚇劉美娥，應堪認定。是以，被告邢孝
      輔辯稱：伊並非對劉美娥恐嚇取財等語，即屬可信，是此
      部分自應為被告邢孝輔無罪之諭知。
肆、不受理部分：
一、按告訴乃論之罪，告訴人於第一審辯論終結前得撤回其告訴
    ，又告訴經撤回者，法院應諭知不受理之判決，刑事訴訟法
    第238條第1項、第303條第3款分別定有明文。
二、公訴意旨略以：被告蔡偉倫、李興威及另1 名真實姓名年籍
    不詳之成年男子，共同基於傷害、無故侵入建築物之犯意聯
    絡，於99年5月14日23時23 分許，無故侵入花蓮縣玉里鎮○
    ○里○○路43號玉里國小建築物附連圍繞土地內，並分持石
    塊、安全帽等物，毆打學校工友張家豪，致張家豪受有頭部
    外傷併雙眼結膜出血、左手小指及軀幹多處挫傷，因認被告
    蔡偉倫、李興威共同涉犯刑法第277條第1項傷害罪嫌、第30
    6條第1項侵入他人建築物附連圍繞之土地罪嫌等語。
三、上開罪名依同法第287條前段、第308條規定須告訴乃論，茲
    據告訴人張家豪、玉里國小分別具狀撤回告訴，有撤回告訴
    狀2紙附卷可稽（參本院卷一第112頁、卷二第133 頁），爰
    不經言詞辯論，諭知不受理之判決。
據上論斷，應依刑事訴訟法第299條第1項前段、第300條、第301
條第1項前段、第303條第3款、第307條，刑法第28條、第29條、
第30條第1項前段、第2項、第135條第2項、第268條、第302條第
1項、第304條、第305條、第354條、第55條、第47條第1 項、第
25條第2項、第41條第1項前段、第8項、第51條第5款、第90條第
1項、第2項，刑法施行法第1條之1，判決如主文。
本案經檢察官陳玫琪到庭執行職務。
中    華    民    國   100    年    3     月    31    日
                  刑事第一庭  審判長  法  官  陳世博
                                      法  官  劉柏駿
                                      法  官  林恒祺
以上正本證明與原本無異。
如不服本判決應於收受送達後10日內向本院提出上訴書狀，並應
敘述具體理由。其未敘述上訴理由者，應於上訴期間屆滿後20日
內向本院補提理由書(均須按他造當事人之人數附繕本)「切勿逕
送上級法院」。告訴人或被害人如對於本判決不服者，應具備理
由請求檢察官上訴，其上訴期間之計算係以檢察官收受判決正本
之日期為準。
中    華    民    國   100    年    3     月    31    日
                                      書記官
附錄本判決論罪之法律條文：
中華民國刑法第135條
對於公務員依法執行職務時，施強暴脅迫者，處3 年以下有期徒
刑、拘役或3百元以下罰金。
意圖使公務員執行一定之職務或妨害其依法執行一定之職務或使
公務員辭職，而施強暴脅迫者，亦同。
犯前二項之罪，因而致公務員於死者，處無期徒刑或7 年以上有
期徒刑；致重傷者，處3年以上、10年以下有期徒刑。
中華民國刑法第268條
意圖營利，供給賭博場所或聚眾賭博者，處3 年以下有期徒刑，
得併科3千元以下罰金。
中華民國刑法第302條
私行拘禁或以其他非法方法，剝奪人之行動自由者，處5 年以下
有期徒刑、拘役或3百元以下罰金。
因而致人於死者，處無期徒刑或7 年以上有期徒刑，致重傷者，
處3年以上10年以下有期徒刑。
第1項之未遂犯罰之。
中華民國刑法第304條
以強暴、脅迫使人行無義務之事或妨害人行使權利者，處3 年以
下有期徒刑、拘役或3百元以下罰金。
前項之未遂犯罰之。
中華民國刑法第305條
以加害生命、身體、自由、名譽、財產之事，恐嚇他人致生危害
於安全者，處2年以下有期徒刑、拘役或3百元以下罰金。
中華民國刑法第354條
毀棄、損壞前二條以外之他人之物或致令不堪用，足以生損害於
公眾或他人者，處2年以下有期徒刑、拘役或5百元以下罰金。